【裁判字號】    90,訴,1007
【裁判日期】    900629
【裁判案由】    給付貨款
【裁判全文】
臺灣板橋地方法院民事判決  九十年度訴字第一○○七號
    原      告  雙銘工業有限公司
    法定代理人  乙○○
    訴訟代理人  甲○○
    法定代理人  丁○○
    訴訟代理人  丙○○
右當事人間請求給付貨款事件，本院判決如左：
    主      文
被告應給付原告新台幣伍拾壹萬柒仟玖佰陸拾伍元即自民國九十年五月二十四日起至
清償日止，按年息百分之五計算之利息。
訴訟費用由被告負擔。
本判決於原告以新台幣壹拾柒萬參仟元為被告供擔保後，得假執行。
    事      實
甲、原告方面：
  一、聲明：如主文第一項所示，並願供擔保請准宣告假執行。
  二、陳述：被告自民國（下同）八十九年十一月間起，因業務上需要，陸續向原告
            購貨，至目前為止共積欠原告新台幣（下同）五十一萬七千九百六十五
            元之貨款未清償，經原告屢次向被告催討，為均未獲付款，爰依買賣關
            係請求如訴之聲明。
  三、證據：提出商品銷售明細表影本四件為證。
乙、被告方面：
  一、聲明：駁回原告之訴。
  二、陳述：被告確有向原告購買貨品，原定轉售與第四台業者，惟因行政院新聞局
            政策改變，致使第四台業者不願向被告購買，被告因而無力支付原告貨
            款。
    理      由
壹、程序方面：
    按訴狀送達後，原告不得將原訴變更或追加他訴。但擴張或減縮應受判決事項之
    聲明者，不在此限。民事訴訟法第二百五十五條第一項第三款定有明文。本件原
    告起訴原聲明請求被告應給付原告之貨款金額五十五萬五千七百七十五元，其後
    以被告已另行清償部分貨款為由，減縮貨款請求之金額為五十一萬七千九百六十
    五元，經核與民事訴訴法第二百五十五條第一項第三款規定相符，應予准許。
貳、實體方面：
  一、原告主張被告自八十九年十一月間起陸續向原告購貨，至目前為止共積欠原告
      五十一萬七千九百六十五元之貨款未清償之事實，業據提出提出商品銷售明細
      表影本四件為證，被告對尚有積欠原告上開貨款金額未清償之事實，亦不爭執
      ，足認原告主張為真實。
  二、從而原告依據買賣之法律關係請求被告給付貨款五十一萬七千九百六十五元及
      自起訴狀繕本送達翌日即九十年五月二十四日起至清償日止，按年息百分之五
      計算之利息，為有理由，應予准許。
  三、原告陳明願供擔保以代釋明聲請宣告假執行，核無不合，爰酌定相當擔保金額
      ，准予宣告假執行。
結論：本件原告之訴為有理由，依民事訴訟法第七十八條、第三百九十條第二項，判
決如主文。
中      華      民      國    九十      年      六      月    二十九    日
                                臺灣板橋地方法院民事第三庭
~B法  官  白光華
右正本證明與原本無異。
如不服本判決，應於判決送達後廿日內，向本院提出上訴狀。
中      華      民      國    九十      年      六      月    二十九    日
~B書記官  李錦輝


司法院資訊處製作；財團法人民間司法改革基金會備份。
